ja: 階段タイプ: カーブド; マルチレベル; 屋外; ストレート; その他
pt-BR: Tipo de escadaria: Curvada; Multinível; Ambiente externo; Liso; Outro
fr: Type d’escalier: Incurvée; Multi-niveau; Extérieur; Lisses; Autre
el: Τύπος κλιμακοστασίου: Καμπυλωτή; Πολυεπίπεδο; Υπαίθριος; Ευθεία; Άλλο
de: Treppentyp: Gebogen; Mehrstufig; Outdoor; Glatt; Sonstiges
nb: Trappetype: Buet; Flernivå; Utendørs; Rett; Annet
lt-LT: Laiptų tipas: Suktiniai; Kelių lygių; Lauko; Tiesūs; Kita
cs: Typ schodiště: Zaoblený; Víceúrovňové; Outdoor; Rovné; Jiné
hr-HR: Vrsta stubišta: Zaobljeno; Više razina; Vanjsko; Ravno; Ostalo
en: Staircase type: Curved; Multi-level; Outdoor; Straight; Other
it: Tipo di scale: Curvo; Multilivello; Esterni; Dritto; Altro
tr: Merdiven Tipi: Kavisli; Çok katlı; Dış giyim; Düz; Diğer
sl-SI: Vrsta stopnišča: Ukrivljene; Več nivojev; Na prostem; Ravno; Drugo
pl: Typ klatki schodowej: Zakrzywiony; Wielopoziomowy; Obuwie outdoorowe; Prosta; Inne
fi: Porrastyyppi: Kaareva; Monitasoinen; Ulkoiluvaatteet; Suorat; Muu
sv: Typ av trappa: Böjd; Flera nivåer; Utomhus; Rakt; Övrigt
th: ประเภทบันได: โค้ง; บันไดมีชานพัก; กลางแจ้ง; ผมตรง; อื่นๆ
ko: 계단 유형: 곡선형; 다층; 실외용; 일자형; 기타
vi: Loại cầu thang: Cong; Đa cấp; Ngoài trời; Tóc thẳng; Khác
zh-TW: 樓梯類型: 弧形; 多層次; 戶外; 直; 其他
bg-BG: Тип стълбище: Извито; Много нива; На открито; Право; Други
pt-PT: Tipo de escadas: Curvado; De vários níveis; Para exterior; Liso; Outro
da: Trappetype: Buet; Multiniveau; Udendørs; Lige; Andet
ro-RO: Tipul de scară: Curbată; Multi-nivel; De exterior; Dreaptă; Altele
zh-CN: 楼梯类型: 弯曲的; 多级; 户外; 直; 其他
sk-SK: Typ schodiska: Zaoblený; Viacúrovňový; Vonku; Rovný; Iné
hu: Lépcsősor típusa: Ívelt; Többszintes; Kültéri; Egyenes; Egyéb
ru: Тип лестницы: Изогнутый; Многоуровневый; Уличный; Прямой; Другое
nl: Traptype: Gebogen; Meerdere verdiepingen; Buiten; Steil; Andere
es: Tipo de escaleras: Curva; Multinivel; Exterior; Liso; Otros